【裁判字號】    97,易,3147
【裁判日期】    971231
【裁判案由】    竊盜等
【裁判全文】
臺灣板橋地方法院刑事判決              97年度易字第3147號
公  訴  人  臺灣板橋地方法院檢察署檢察官
被      告  乙○○
                      4樓
                    （現在臺灣臺北監獄臺北分監執行中）
            庚○○
                    （現在臺灣臺北監獄臺北分監執行中）
            己○○
                    （現在臺灣宜蘭監獄執行中，暫寄押在臺
上列被告等因竊盜案件，經檢察官提起公訴（97年度偵字第2000
0 、26262 、26632 號），本院依簡式審判程序審理後，判決如
下：
    主    文
乙○○犯如附表一所示之罪，均累犯，各處如附表一所示之刑。
應執行有期徒刑壹年貳月，扣案雨衣壹件，沒收之。
庚○○犯如附表二所示之罪，累犯，處如附表二所示之刑。
己○○犯如附表三所示之罪，各處如附表三所示之刑。應執行有
期徒刑壹年壹月。
    事    實
一、乙○○前因竊盜案件，經臺灣臺北地方法院以92年度易字第
    2147號判決判處有期徒刑10月確定，另因搶奪案件，經本院
    以92年度訴字第2590號判決判處有期徒刑1 年確定，前開刑
    期嗣經臺灣臺北地方法院以93年度聲字第1326號裁定應執行
    有期徒刑1 年8 月，於民國95年1 月20日徒刑執行完畢出監
    。庚○○前因違反毒品危害防制條例案件，分別經本院以95
    年度簡字第865 號、95年度訴字第1518號判決判處有期徒刑
    4 月、10月確定（就判處有期徒刑10月部分，嗣經本院以96
    年度聲減字第3296號裁定予以減為有期徒刑5 月確定），經
    接續執行前開刑期，於96年9 月29日縮短刑期執行完畢出監
    。詎乙○○、庚○○均不知悔改，乙○○分別於如附表一所
    示之時間、地點，或單獨意圖為自己不法所有（即附表一編
    號一、二、四部分），或與庚○○共同基於意圖為自己不法
    所有之犯意聯絡（附表一編號三即附表二部分），先後竊取
    如附表一所示臺北縣永和市公所或王聖勳所有之財物得逞（
    庚○○則共同竊取如附表一編號三即附表二所示臺北縣永和
    市公所所有之財物得逞）。
二、己○○前因強盜、竊盜及違反毒品危害防制條例等案件，分
    別經本院判決判處有期徒刑4 年2 月、4 月、10月、8 月、
    4 月確定，前開刑期嗣經本院以96年度聲減字第3707號裁定
    就其中符合中華民國96年罪犯減刑條例規定要件者予以減刑
    後，與不得減刑之罪刑合併定應執行有期徒刑5 年1 月確定
    ，而於96年9 月28日縮短刑期假釋出監並付保護管束（嗣因
    案於97年4 月28日撤銷其假釋，故於本案尚不構成累犯）。
    詎其仍不知警惕，竟意圖為自己不法所有，分別於附表三所
    示之時間、地點，各竊取如附表三所示丁○○等人所有或管
    領之財物得逞。
三、嗣於97年7 月3 日15時50分許，乙○○騎乘所竊得車牌號碼
    JCH-228 號機車搭載就附表一編號四竊盜案不知情之庚○○
    ，行經臺北縣永和市○○路60號前時為警查獲，當場扣得前
    開機車（業經王聖勳領回）及乙○○所有供其為如附表一編
    號一至三所示竊盜犯行使用之雨衣1 件（起訴書誤載為2 件
    ），而經警循線追查，再於同日17時50分許，至辛○○所經
    營址設臺北縣新店市○○路131 之1 號之長益紙業有限公司
    扣得前開水溝蓋鐵片共25片（業經臺北縣永和市公所工務課
    技士丙○○領回），另在如附表三編號二所示地點採集己○○所遺留血跡送鑑驗比對DNA 型別後，始悉上情。
四、案經丁○○、子○○（起訴書誤載為黃雅秀）、寅○訴由臺
    北縣政府警察局永和分局報請臺灣板橋地方法院檢察署檢察
    官偵查後提起公訴。
    理    由
一、本案被告乙○○、庚○○、己○○所犯均係死刑、無期徒刑
    、最輕本刑為3 年以上有期徒刑以外之罪，渠等於本院訊問
    時就被訴事實皆為有罪之陳述，經本院告知簡式審判程序之
    旨，並聽取公訴人及被告三人之意見後，裁定進行簡式審判
    程序審理，合先敘明。
二、上揭犯罪事實一之部分，業據被告乙○○、庚○○於本院準
    備程序中及審理時均坦承不諱，核與證人王聖勳於警詢時；
    證人辛○○、丙○○於警詢及檢察官訊問時所證述之情節相
    合，並有贓物認領保管單2 份、承諾書2 份、臺北縣政府營
    利事業登記證1 紙及照片19張附卷可稽，足認被告乙○○、
    庚○○自白與事實相符，堪以採信。
三、上揭犯罪事實二之部分，業據被告己○○於本院準備程序中
    及審理時均坦承不諱，核與證人丁○○、子○○、丑○○、
    甲○○、寅○、戊○○、癸○、張文弘於警詢時；證人辛○○、丙○○於警詢及檢察官訊問時；證人壬○○於警詢及本
    院訊問時所證述之情節均相合，並有臺北縣政府警察局97年
    6 月6 日北縣警鑑字第0970075229號、97年7 月21日北縣警
    鑑字第0970096617號鑑驗書、臺北縣政府警察局海山分局轄
    內易銷贓場所買賣清冊、承諾書、贓物認領保管單各1 份、
    臺北縣政府營利事業登記證2 紙及照片15張附卷可稽，足認
    被告己○○自白亦與事實相符，堪以採信。綜上，本案被告
    乙○○、庚○○、己○○所為犯行皆事證明確，均應依法論
    科。
四、核被告乙○○、庚○○、己○○所為，均係犯刑法第320 條
    第1 項之竊盜罪。被告乙○○、庚○○就附表一編號三即附
    表二部分所為之犯行，彼此間有犯意聯絡及行為分擔，應論
    以共同正犯。又被告乙○○就如附表一編號一、二所示部分
    ；被告己○○就如附表三編號五、六所示部分，各自所為竊
    盜犯行之時間密切接近，各舉動獨立性甚為薄弱，侵害法益
    復屬相同（同係侵害臺北縣永和市公所之財產法益），屬接
    續犯而應僅論以一罪。查被告乙○○、庚○○前有如事實欄
    一所載之刑案前科及徒刑執行情形，有臺灣高等法院被告前
    案紀錄表在卷足徵，渠等於有期徒刑執行完畢5 年內故意再
    各自分別犯本案有期徒刑以上之罪，依刑法第47條第1 項規
    定皆成立累犯，並均應加重其刑（公訴意旨就被告己○○部
    分誤認曾於97年6 月5 日縮刑期滿徒刑執行完畢，因而請求
    就被告己○○部分同論以累犯，尚有誤會，附此敘明）。再
    被告己○○就附表三編號一、二所示部分，皆係以一行為侵
    害數人之財產法益（因附表三編號一、二行竊地點建築物均
    係公寓，各棟住戶信箱均分別緊連設置在1 樓處，自得將其
    在同一地點所為之竊取舉動視為單一行為），觸犯數個相同
    罪名，為同種想像競合犯，應依刑法第55條規定從一重論斷
    。再被告乙○○就附表一編號一至四各次所為；被告己○○
    就附表三編號一至六各次所為，於時間、地點上均已可明白
    區分，足見渠等皆犯意各別，各應予以分論併罰。爰審酌被
    告三人各自刑案前科素行狀況，有臺灣高等法院被告前案紀
    錄表在卷可參，暨渠等犯罪動機、手段、所竊取物品價值，
    及於犯後皆尚知坦認犯行等一切情狀，各分別量處如附表一
    、二、三所示之刑，並定被告乙○○、己○○應執行之刑，
    以資懲儆。
五、末查，扣案雨衣1 件係被告乙○○所有供其為如附表一編號
    一至三所示行竊水溝蓋鐵片犯行所用之物，業據其陳明在卷
    ，爰依刑法第38條第1 項第2 款規定，於各次犯行宣告刑及
    其應執行刑後併予諭知沒收之（因被告庚○○與被告乙○○
    就附表一編號三即附表二所示犯行存有共犯關係，故於被告
    庚○○宣告刑下同應併予宣告沒收）。
據上論斷，應依刑事訴訟法第273 條之1 第1 項、第299 條第1
項前段，刑法第28條、第320 條第1 項、第47條第1 項、第55條
、第38條第1 項第2 款、第51條第5 款，判決如主文。
本案經檢察官陳豐年到庭執行職務。
中    華    民    國    97    年    12    月    31    日
                  刑事第十九庭  法  官  張 兆 光
上列正本證明與原本無異。
如不服本判決，應於判決送達後10日內敘明上訴理由，向本院提
出上訴狀 (應附繕本) ，上訴於臺灣高等法院。其未敘述上訴理
由者，應於上訴期間屆滿後20日內向本院補提理由書「切勿逕送
上級法院」。
                                書記官  曹 秋 冬
中    華    民    國    97    年    12    月    31    日
附錄本案論罪科刑法條：
刑法第320 條
意圖為自己或第三人不法之所有，而竊取他人之動產者，為竊盜
罪，處5 年以下有期徒刑、拘役或5 百元以下罰金。
意圖為自己或第三人不法之利益，而竊佔他人之不動產者，依前
項之規定處斷。
前2 項之未遂犯罰之。
附表一（即乙○○竊盜部分）：
┌─┬────────┬───────────────┬────┬────────┐
│編│竊盜時間、地點  │行竊經過情形                  │所犯法條│應宣告之刑      │
│號│                │                              │        │                │
├─┼────────┼───────────────┼────┼────────┤
│一│97年6 月8 日，在│接續以徒手方式竊取臺北縣永和市│第320 條│乙○○竊盜，累犯│
│  │臺北縣永和市不詳│公所所有之水溝蓋鐵片共50公斤得│第1 項（│，處有期徒刑肆月│
│  │地點            │逞，並將竊得之水溝蓋鐵片以其所│屬接續犯│，扣案雨衣壹件，│
│  │                │有之雨衣1 件蓋住加以遮掩，旋於│而應僅論│沒收之          │
│  │                │同日一併出售予辛○○（辛○○涉│一罪）  │                │
│  │                │犯故買贓物罪嫌部分，另由本院審│        │                │
│  │                │理中）                        │        │                │
├─┼────────┼───────────────┼────┼────────┤
│二│97年6 月11日，在│接續以徒手方式竊取臺北縣永和市│第320 條│乙○○竊盜，累犯│
│  │臺北縣永和市不詳│公所所有之水溝蓋鐵片共182 公斤│第1 項（│，處有期徒刑陸月│
│  │地點            │得逞，並將竊得之水溝蓋鐵片以其│屬接續犯│，扣案雨衣壹件，│
│  │                │所有之雨衣1 件蓋住加以遮掩，旋│而應僅論│沒收之          │
│  │                │於同日一併出售予辛○○（辛○○│一罪）  │                │
│  │                │涉犯故買贓物罪嫌部分，另由本院│        │                │
│  │                │審理中）                      │        │                │
├─┼────────┼───────────────┼────┼────────┤
│三│97年7 月2 日9 時│與庚○○一起以徒手方式竊取臺北│第320 條│乙○○共同竊盜，│
│  │30分許，在臺北縣│縣永和市公所所有之水溝蓋鐵片2 │第1 項  │累犯，處有期徒刑│
│  │永和市○○街2 巷│片得逞，並將竊得之水溝蓋鐵片以│        │月，扣案雨衣壹│
│  │4 弄2 號前      │其所有之雨衣1 件蓋住加以遮掩，│        │件，沒收之      │
│  │                │旋於同日由庚○○出面一併出售予│        │                │
│  │                │辛○○（辛○○涉犯故買贓物罪嫌│        │                │
│  │                │部分，另由本院審理中）        │        │                │
├─┼────────┼───────────────┼────┼────────┤
│四│97年7 月3 日14時│見王聖勳所有之車牌號碼JCH-228 │第320 條│乙○○竊盜，累犯│
│  │30分許，在臺北縣│號機車鑰匙未拔下，徒手發動引擎│第1 項  │，處有期徒刑伍月│
│  │永和市○○路附近│竊取前開機車得逞，作為代步工具│        │                │
│  │                │使用                          │        │                │
└─┴────────┴───────────────┴────┴────────┘
附表二（即庚○○竊盜部分）：
┌─┬────────┬───────────────┬────┬────────┐
│編│竊盜時間、地點  │行竊經過情形                  │所犯法條│應宣告之刑      │
│號│                │                              │        │                │
├─┼────────┼───────────────┼────┼────────┤
│一│97年7 月2 日9 時│與乙○○一起以徒手方式竊取臺北│第320 條│庚○○共同竊盜，│
│  │30分許，在臺北縣│縣永和市公所所有之水溝蓋鐵片2 │第1 項  │累犯，處有期徒刑│
│  │永和市○○街2 巷│片得逞，並將竊得之水溝蓋鐵片以│        │月，扣案雨衣壹│
│  │4 弄2 號前      │乙○○所有之雨衣1 件蓋住加以遮│        │件，沒收之      │
│  │                │掩，旋於同日由庚○○一併出售予│        │                │
│  │                │辛○○（辛○○涉犯故買贓物罪嫌│        │                │
│  │                │部分，另由本院審理中）        │        │                │
└─┴────────┴───────────────┴────┴────────┘
附表三（即己○○竊盜部分）：
┌─┬────────┬───────────────┬────┬────────┐
│編│竊盜時間、地點  │行竊經過情形                  │所犯法條│應宣告之刑      │
│號│                │                              │        │                │
├─┼────────┼───────────────┼────┼────────┤
│一│97年4 月15日5 、│以徒手方式竊取丁○○、子○○、│第320 條│己○○竊盜，處有│
│  │6 時許，在臺北縣│丑○○各自所有之前址1 號2 樓、│第1 項（│期徒刑貳月      │
│  │永和市○○路31巷│1 號3 樓、1 號4 樓信箱白鐵蓋共│屬想像競│                │
│  │2 弄1 、3 號公寓│3 片得逞，並於同日將所竊得之信│合犯而應│                │
│  │1 樓            │箱白鐵蓋一併出售予不知情經營鈺│從一重處│                │
│  │                │弘豪企業有限公司之張文弘      │斷）    │                │
├─┼────────┼───────────────┼────┼────────┤
│二│97年4 月15日5 、│以徒手方式竊取甲○○、寅○、陳│第320 條│己○○竊盜，處有│
│  │6 時許，在臺北縣│紹騄各自所有之前址2 號2 樓、4 │第1 項（│期徒刑貳月      │
│  │永和市○○路31巷│號2 樓、4 號4 樓信箱白鐵蓋共3 │屬想像競│                │
│  │2 弄2 、4 號公寓│片得逞，並於同日將所竊得之信箱│合犯而應│                │
│  │1 樓            │白鐵蓋一併出售予不知情經營鈺弘│從一重處│                │
│  │                │豪企業有限公司之張文弘        │斷）    │                │
├─┼────────┼───────────────┼────┼────────┤
│三│97年4 月15日5 、│以徒手方式竊取癸○所管領之前址│第320 條│己○○竊盜，處有│
│  │6 時許，在臺北縣│1 號7 樓信箱白鐵蓋1 片得逞，並│第1 項  │期徒刑貳月      │
│  │永和市○○路26巷│於同日將所竊得之信箱白鐵蓋一併│        │                │
│  │1 、3 號公寓1 樓│出售予不知情經營鈺弘豪企業有限│        │                │
│  │                │公司之張文弘                  │        │                │
├─┼────────┼───────────────┼────┼────────┤
│四│97年4 月15日5 、│以徒手方式竊取戊○○所管領之前│第320 條│己○○竊盜，處有│
│  │6 時許，在臺北縣│址2 號2 樓信箱白鐵蓋1 片得逞，│第1 項  │期徒刑貳月      │
│  │永和市○○路26巷│並於同日將所竊得之信箱白鐵蓋一│        │                │
│  │2 、4 號公寓1 樓│併出售予不知情經營鈺弘豪企業有│        │                │
│  │                │限公司之張文弘                │        │                │
├─┼────────┼───────────────┼────┼────────┤
│五│97年6 月18日，在│接續以徒手方式竊取臺北縣永和市│第320 條│己○○竊盜，處有│
│  │臺北縣永和市不詳│公所所有之水溝蓋鐵片共168 公斤│第1 項（│期徒刑伍月      │
│  │地點            │得逞，並於同日將所竊得之水溝蓋│屬接續犯│                │
│  │                │鐵片出售予辛○○（辛○○涉犯故│而應僅論│                │
│  │                │買贓物罪嫌部分，另由本院審理中│一罪）  │                │
│  │                │）                            │        │                │
├─┼────────┼───────────────┼────┼────────┤
│六│97年6 月19日，在│接續以徒手方式竊取臺北縣永和市│第320 條│己○○竊盜，處有│
│  │臺北縣永和市不詳│公所所有之水溝蓋鐵片共232 公斤│第1 項（│期徒刑陸月      │
│  │地點            │得逞，並於同日將所竊得之水溝蓋│屬接續犯│                │
│  │                │鐵片出售予辛○○（辛○○涉犯故│而應僅論│                │
│  │                │買贓物罪嫌部分，另由本院審理中│一罪）  │                │
│  │                │）                            │        │                │
└─┴────────┴───────────────┴────┴────────┘


司法院資訊處製作；財團法人民間司法改革基金會備份。
